【裁判字號】    95,勞抗,2
【裁判日期】    950327
【裁判案由】    勞資爭議執行裁定事件
【裁判全文】
臺灣高等法院高雄分院民事裁定           95年度勞抗字第2號
抗  告  人  東紅企業股份有限公司
法定代理人  甲○○
上列抗告人因與相對人乙○○間聲請勞資爭議執行裁定事件，對
於中華民國95年1 月13日臺灣高雄地方法院95年度勞執字第1 號
所為裁定提起抗告，本院裁定如下：
    主  文
抗告駁回。
抗告程序費用由抗告人負擔。
    理  由
一、本件抗告意旨略以：兩造因勞資爭議事件，固經高雄縣政府
    勞資爭議調解委員會於94年10月6 日調解成立，抗告人同意
    給付相對人退休金共新台幣（下同）75萬元，給付方式為抗
    告人應於94年11月30日前向中央信託局申請其所提撥之勞工
    退休準備金21萬元給付相對人，其餘54萬元則自94年11月25
    日起至97年1 月25日止，分27期，於每月25日按月支付相對
    人2 萬元，並約定如有1 期未支付，視為全部到期。但緩衝
    期限以3 日為限。而抗告人已依約定向中央信託局申請所提
    撥之勞工退休準備金部分，惟因多項要求事項不符規定，其
    中1 主要事項為勞工退休準備金監督委員會副主任委員（下
    稱副主任委員）之印章錯誤。該副主任委員已於94年間離職
    ，仍須取得該承辦前任副主任委員之印章，始能申請核發，
    因而造成退件，係屬突發事件，並非抗告人不履行調解所協
    議之事項，乃原法院就相對人之聲請准予強制執行，顯非合
    法。為此求予廢棄原裁定云云。
二、按勞資爭議經調解成立或仲裁者，當事人之一方不履行其義
    務時，他方當事人得向該管法院聲請裁定強制執行並免繳裁
    判費；於聲請強制執行時，並免繳執行費。勞資爭議處理法
    第37條第1 項定有明文。經查兩造因勞資爭議經高雄縣政府
    勞資爭議調解委員會於94年10月6 日調解成立，抗告人同意
    給付相對人退休金75萬元，給付方式為抗告人應於94年11月
    30日前向中央信託局申請所提撥之勞工退休準備金21萬元給
    付抗告人；其餘54萬元則自94年11月25日起至97年1 月25日
    止，分27期於每月25日按月給付2 萬元，並約定如有1 期未
    支付，則視為全部到期，但緩衝期限以3 日為限等情。有94
    年10月6 日勞資爭議第2 次調解委員會議紀錄1 紙在卷可稽
    （見原審卷第5 頁），而抗告人迄未按期給付等情，已據相
    對人陳述無訛，亦有電話紀錄1 紙附卷足憑（見原審卷第9
    頁）。雖抗告人辯稱其未給付第1 期21萬元係因前副主任委
    員已於94年間離職，仍須取得該承辦前任副主任委員印章始
    能申請核發，因而造成退件，係屬突發事件，並非抗告人不
    履行調解所協議之事項云云，然此係抗告人應自行解決履行
    之問題，與相對人無關，且查向中央信託局申請勞工退休準
    備金21萬元部分，本與抗告人自94年11月25日起至97年1 月
    25日止，於每月25日支付相對人2 萬元部分並不衝突，抗告
    人亦未依調解結論自94年11月25日起每月25日支付相對人2
    萬元，則依該調解結論約定，已視同全部到期，相對人於95
    年1 月2 日聲請法院就上開調解結論內容裁定准予強制執行
    ，即屬有據，應予准許。原法院裁定准其聲請，核無不合，
    抗告意旨指摘原裁定不當，求予廢棄，非有理由，應予駁回
    。
三、據上論結，本件抗告為無理由，依勞資爭議處理法第37條第
    3 項、非訟事件法第28條、民事訴訟法第495 條之1 第1 項
    、第449條第1項、第95條、第78條，裁定如主文。
中    華    民    國    95    年    3     月    27    日
                            民事第三庭
                                審判長法官  張國彬
                                法      官  楊富強
                                法      官  吳登輝
以上正本證明與原本無異。
本件裁定不得再抗告。
中    華    民    國    95    年    3     月    28    日
                                書  記  官  黎  珍
                                                      Ｆ


司法院資訊處製作；財團法人民間司法改革基金會備份。
